【裁判字號】    98,再,100
【裁判日期】    990301
【裁判案由】    新型專利申請
【裁判全文】
臺北高等行政法院裁定
                                       98年度再字第100號
聲  請  人  甲○○
相  對  人  經濟部智慧財產局
代  表  人  乙○○（局長）住同上
上列當事人間新型專利申請事件，聲請人對於中華民國97年7 月
31日最高行政法院97年度裁字第3853號裁定，依行政訴訟法第27
3 條第1 項第13款、第14款聲請再審，本院裁定如下：
    主  文
再審之聲請駁回。
再審聲請訴訟費用由聲請人負擔。
    理  由
一、按「再審之訴專屬為判決之原行政法院管轄。對於審級不同
    之行政法院就同一事件所為之判決提起再審之訴者，由最高
    行政法院合併管轄之。對於最高行政法院之判決，本於第27
    3 條第1 項第9 款至第14款事由聲明不服者，雖有前2 項之
    情形，仍專屬原高等行政法院管轄。」為行政訴訟法第275
    條所明定。且依同法第283 準用第275 條第3 項規定，對於
    最高行政法院認抗告無理由而駁回抗告之裁定，本於同法第
    273 條第1 項第9 款至第14款事由聲明不服者，仍專屬原高
    等行政法院管轄。本件聲請人因新型專利申請事件，不服本
    院96年度再字第11號裁定，提起抗告，經最高行政法院97年
    度裁字第3853號裁定（下稱原確定裁定）以抗告無理由而駁
    回其抗告。聲請人復以原確定裁定有行政訴訟法第273 條第
    1 項第13、14款所定之再審事由，向本院聲請再審（聲請人
    前雖援引行政訴訟法第284 條重新審理之規定，然業經聲請
    人確認係對原確定裁定聲請再審請求救濟），依前開規定，
    本院自有管轄權，合先敘明。
二、次按，對於確定裁定聲請再審，依行政訴訟法第283 條準用
    同法第277 條第1 項第4 款之規定，必須表明再審理由及關
    於再審理由並遵守不變期間之證據，此為必須具備之程式。
    所謂表明再審理由，必須指明確定判決有如何合於法定再審
    事由之具體情事始為相當。倘僅泛言有何條款之再審事由，
    而無具體情事者，尚難謂已合法表明再審理由。如未表明再
    審理由，法院無庸命其補正。
三、本件聲請人前因新型專利申請事件，提起行政訴訟，經本院
    92年度訴字第5531號判決駁回，聲請人提起上訴，復為最高
    行政法院以95年度判字第1832號駁回上訴而確定。嗣聲請人
    提起再審之訴，經本院以96年度再字第11號裁定駁回，聲請
    人復提起抗告，亦為最高行政法院以97年度裁字第3853號裁
    定，以抗告無理由駁回而告確定。本件聲請人就最高行政法
    院97年度裁字第3853號確定裁定，以有行政訴訟法第273 條
    第1 項第13、14款再審理由聲請再審，其聲請意旨略以：系
    爭專利申請之裝置設有門中門、窗中窗、電源控制器、電動
    凡而開關，其中除門中門為不肖廠商勾結官方人員盜取智慧
    財產外，未發現市面上有類似產品，最高行政法院95年度判
    字第1832號判決所述僅在門中門、窗中窗之啟動採用電聯式
    之方式，與美國專利公報第0000000 號、第0000000 號、第
    0000000 號相似，並未詳查設計是否相同，應有不公，實則
    二者設計大不相同。系爭創作設計均憑當時人民生活習俗缺
    點所設計，最高行政法院97年度裁字第3853號裁定以抗告為
    無理由，違反專利法之精神云云。經查，本件聲請人主張原
    確定裁定有行政訴訟法第273 條第1 項第13、14款所定事由
    ，然核其訴狀所表明之再審理由，僅一再敘述其不服本院92
    年度訴字第5531號判決、及最高行政法院95年度判字第1832
    號判決之各項實體法之理由，而對於原確定裁定究有如何合
    於行政訴訟法第273 條第1 項第13、14款規定之具體情事，
    則未據敘明，依上開規定及說明，其聲請再審自非合法。
四、依行政訴訟法第283 條、第278 條第1 項、第104 條及民事
    訴訟法第95條、第78條，裁定如主文。
中    華    民    國    99    年    3     月     1    日
                   臺北高等行政法院第三庭
                             審判長法  官  林樹埔
                                   法  官  蕭忠仁
                                   法  官  劉穎怡
上為正本係照原本作成。
如不服本裁定，應於送達後10日內向本院提出抗告狀（須按他造
人數附繕本）。
中    華    民    國    99    年    3     月     1    日
                                   書記官  林苑珍


司法院資訊處製作；財團法人民間司法改革基金會備份。
